最高法院刑事判決　　　　　　　　　　　　　　　　九十一年度台非字第一八四號
　　上　訴　人　最高法院檢察署檢察總長
　　被　　　告　甲○○
右上訴人因被告竊盜案件，對於台灣高等法院台中分院中華民國九十一年一月十七日
第二審確定判決（九十年度上易字第二四五八號，起訴案號：台灣南投地方法院檢察
署九十年度偵字第一五五九號），認為違法，提起非常上訴，本院判決如左：
    主  文
原判決關於罪刑部分撤銷。
甲○○連續竊盜，處有期徒刑壹年，應於刑之執行前，令入勞動場所強制工作參年。
鑰匙壹把沒收。
    理  由
非常上訴理由稱：「按判決適用法則不當者，為違背法令，刑事訴訟法第三百七十八
條定有明文，又刑法上累犯之成立要件，依刑法第四十七條規定，必須曾受有期徒刑
之執行完畢，五年以內再犯有期徒刑以上之罪者，始足當之。本件被告甲○○於民國
八十五年間曾犯詐欺及竊盜罪，經台灣台中地方法院分別判處有期徒刑二年八月及六
月，並合併定執行刑為三年及強制工作三年確定，原應於九十年八月二日執行完畢，
惟被告於八十九年十二月二十一日假釋出獄，縮短刑期後應至九十年六月二十一日假
釋期滿，此有台灣高等法院全國前案紀錄表附原審卷可稽。被告於九十年三、四月間
再犯本件竊盜罪時，其原詐欺、竊盜罪部分之三年徒刑尚未執行完畢，原判決誤認該
部分執行完畢，論以累犯，並加重其刑，自有適用法則不當之違法。案經確定，且於
被告不利，爰依刑事訴訟法第四百四十一條、第四百四十三條提起非常上訴，以資糾
正。」等語。
本院按判決不適用法則或適用不當者，為違背法令，刑事訴訟法第三百七十八條定有
明文。又依刑法第四十七條規定，累犯之成立，必須曾受有期徒刑之執行完畢，或受
無期徒刑或有期徒刑一部之執行而赦免後，五年以內再犯有期徒刑以上之罪者，始足
當之。所謂執行完畢，其在監獄執行期滿者，固不待言；如係經假釋出獄者，須在無
期徒刑假釋後滿十五年，或在有期徒刑所餘刑期內未經撤銷假釋者，其未執行之刑，
始得以已執行論。依刑法第七十八條第一項規定，撤銷假釋，以假釋中因故意更犯罪
，受有期徒刑以上刑之宣告者為要件。被告於八十五年間曾犯詐欺及竊盜罪，經台灣
台中地方法院分別判處有期徒刑二年八月及六月，合併定應執行有期徒刑三年，並應
於刑之執行前令入勞動場所強制工作三年確定，其有期徒刑部分原應於九十年八月二
日執行完畢，但執行至八十九年十二月二十一日即假釋出獄，縮短刑期後應至九十年
六月二十一日假釋期滿，有台灣高等法院全國前案紀錄表附原審卷可稽。而被告於九
十年三月二十八日凌晨起至九十年八月二十七日下午間再犯本件連續竊盜罪，其中九
十年三、四月間之部分犯行，係在假釋中所犯，當時其前案之有期徒刑部分尚未執行
完畢，雖其本件連續竊盜有部分犯行在前案假釋期間之後，但被告於前開假釋中之九
十年一月間另犯侵占罪，經台灣南投地方法院於九十年十月五日以九十年度易字第三
六八號刑事判決判處有期徒刑十一月確定後，法務部於九十一年二月一日以法矯決字
第００九００四七六一七號函准撤銷其假釋，其前假釋所餘之殘刑六月，尚待執行，
不能視為已執行完畢甚明。有前開台灣南投地方法院刑事判決、法務部函及台灣南投
地方法院檢察署九十一年四月八日（九一）投檢榮執明字第五二六六號函，附於台灣
南投地方法院檢察署九十一年度執助字第一二四號執行卷可稽，本件自不能以累犯論
。原判決誤認前案已執行完畢，而於撤銷第一審判決後，論被告以連續竊盜，累犯，
並加重其刑，處以有期徒刑一年二月，並應於刑之執行前，令入勞動場所強制工作參
年。鑰匙一把沒收。自有適用法則不當之違法。案經確定，且於被告不利，非常上訴
意旨執以指摘，洵有理由。應由本院將原判決關於罪刑部分撤銷，改判如主文第二項
、第三項所示，以資糾正。
據上論結，應依刑事訴訟法第四百四十七條第一項第一款，刑法第五十六條、第三百
二十條第一項、第三十八條第一項第二款，竊盜犯贓物犯保安處分條例第三條第一項
第一款、第四條、第五條第一項前段，罰金罰鍰提高標準條例第一條前段，判決如主
文。
中      華      民      國    九十一    年      八      月      一      日
                              最高法院刑事第三庭
                                  審判長法官  董  明  霈
                                        法官  林  茂  雄
                                        法官  王  居  財
                                        法官  張  祺  祥
                                        法官  郭  毓  洲
      右正本證明與原本無異
                                              書  記  官
中      華      民      國    九十一    年      八      月     十三     日
